【裁判字號】    92,上易,712
【裁判日期】    920502
【裁判案由】    恐嚇
【裁判全文】
臺灣高等法院刑事判決                            九十二年度上易字第七一二號
    上  訴  人
    即  被  告  甲○○
右上訴人，因恐嚇取財案件，不服臺灣板橋地方法院，九十一年度易字第二六三一號
，中華民國九十二年一月二日第一審判決（起訴案號：臺灣板橋地方法院檢察署九十
一年偵字第一三三三三、一六一二五號）提起上訴，本院判決如左：
    主    文
原判決關於甲○○部分撤銷。
甲○○無罪。
    理    由
一、公訴意旨略以：蘇森川、乙○○（綽號阿義，起訴書誤載為葉廷瑋）、甲○○三
    人均有多次犯行前科，蘇森川仍在假釋中，乙○○前因違反毒品違害防制條例罪
    ，經法院判處有期徒刑四月確定，甫於九十年十二月二十六日縮刑期滿執畢出獄
    ，三人竟仍不知悔改，共同意圖為自己不法之所有，又於九十一年七月十九日上
    午十一時許，先由蘇森川、乙○○二人前往台北縣三峽鎮○○路○段一六九巷六
    號林景揚所開設之瀝青工廠內，以「我剛出獄沒多久，我很敢，有沒有事要處理
    ，最近欠現金」等言詞恐嚇林景揚，並要求給付新台幣（下同）五萬元現金，致
    林景揚心生畏懼而答應給付，雙方約定於當天下午六時三十分交錢，蘇森川、乙
    ○○乃於當天下午六時三十分夥同甲○○一同前往上開林景揚之瀝青工廠內取得
    五萬元，得手後欲離去時，經警當場查獲，並在甲○○之口袋中扣得五萬元現金
    。（蘇森川、乙○○部分經原審判刑確定）因認甲○○共同涉犯刑法第三百四十
    六條第一項之恐嚇取財罪嫌。
二、前揭事實，訊據上訴人即被告甲○○堅決否認，辯稱略以：同案被告蘇森川要前
    往三峽瀝青廠找工作，因天雨故幫忙撐傘前往，伊在現場未發一語，並不知被告
    蘇森川恐嚇取財之事等語。查同案被告乙○○與蘇森川於當天早上至前開瀝青工
    廠恐嚇時被告並未在現場，被告於警偵訊及原審審理時均堅決否認知情及參與本
    件犯行，同案被告蘇森川於偵查中供稱甲○○雖陪同前往，但他不知一切情況（
    一三三三三號偵卷第四十九頁反面），是乙○○對我說跟他去拿錢，我知道他要
    向人恐嚇，我和他一起去（同上偵卷第六十八頁反面）。蘇森川於原審審理時供
    稱：當天下午，因為下大雨，被告葉（庭瑋）說沒有空，我就去橫溪朋友家，碰
    到被告周（志禧）就一起去，他知道我要去找工作（原審卷第一一七頁）。同案
    被告蘇森川於原審偵審所供，核與被告甲○○於警訊初供相符，顯見被告甲○○
    主觀意職上認其係陪蘇森川至瀝青廠找工作，自難因其在現場而逕認其有恐嚇取
    財之犯意聯絡，且當天下午取款時同案被告乙○○並未同往（此觀錄影翻拍照片
    自明，起訴書誤載為同往），被告甲○○既未參與該日早上之謀議，謂其為分得
    贓款而於當日下午陪同蘇森川前往取款，自乏依據。依被害人工廠員工即在場之
    丙○○於原審陳稱：下午穿白衣服的沒有來（指乙○○），是另一個人陪他來，
    他們進來後，沒說什麼，我就把錢拿出來，他拿錢後就走（拿錢的應是蘇森川，
    警察在其口袋內取出贓款，業據其供明在卷，起訴書認係在甲○○口袋取出贓款
    與事實不符。）在走出辦公室後，就被警察抓了（原審卷第一二五頁）。綜合各
    情，足認被告甲○○僅係單純陪同蘇森川前往，無證據足以證明被告與其他共犯
    有犯意之聯絡與行為之分擔。雖同案被告蘇森川於警訊中供稱「因為甲○○也想
    要分贓款，才會與我前往該處取款，甲○○知道並也要分該款項」云云，惟經核
    與事實不符，自難單憑該項不實之供述而認被告有本件犯行。
三、原審未能詳查，徒以同案被告蘇森川不實之初供，而遽認被告甲○○參與本件犯
    行，而予以論罪科刑，自非允洽。被告上訴，指摘原判決此部分不當，核有理由
    ，自應由本院將原判決此部分予以撤銷，改諭知被告無罪之判決。
據上論斷，應依刑事訴訟法第三百六十九條第一項前段、第三百六十四條、第三百零
一條第一項，判決如主文。
本案經檢察官蔡薰慧到庭執行職務。
中    華    民    國    九十二    年        五      月        二        日
                              臺灣高等法院刑事第四庭
                                  審判長法  官  蔡  永  昌
                                        法  官  徐  昌  錦
                                        法  官  陳  榮  和
右正本證明與原本無異。
不得上訴。
                                        書記官  劉  麗  芬
中    華    民    國    九十二    年        五      月        五        日


司法院資訊處製作；財團法人民間司法改革基金會備份。
